pt-PT: Casa e jardim > Decoração > Coroas e grinaldas: Grinaldas; Guirlandas; Coroas
zh-TW: 居家和庭園 > 裝飾用品 > 花圈和花葉裝飾帶: 花卉繩圈; 垂飾; 花圈
nl: Huis en tuin > Decoratie > Kransen en slingers: Slingers; Decoratieve groenstukken; Kransen
hu: Otthon és kert > Dekoráció > Koszorúk és girlandok: Girlandok; Függönyfüggesztékek; Koszorúk
fi: Koti ja puutarha > Koristeet > Köynnökset ja seppeleet: Seppeleet; Koristekimput; Köynnökset
de: Heim & Garten > Dekoration > Kränze & Girlanden: Girlanden; Girlanden; Kränze
sv: Hem och trädgård > Dekor > Kransar och girlander: Girlander; Bågar; Kransar
tr: Ev ve Bahçe > Dekor > Çelenk ve Taçlar: Çelenkler; Drapeler; Taçlar
ko: 가정/원예 용품 > 실내 장식 > 화환/화관: 화관; 커튼 스웨그; 화환
fr: Maison et jardin > Décorations > Couronnes et guirlandes: Guirlandes; Guirlandes; Couronnes de fleurs
zh-CN: 家居与园艺 > 装饰 > 装饰性花环: 花环; 垂花饰; 花冠
el: Σπίτι & κήπος > Διακόσμηση > Στεφάνια & γιρλάντες: Γιρλάντες; Διακοσμητικά γιρλάντες; Στεφάνια
bg-BG: Дом и градина > Декорация > Венци и гирлянди: Гирлянди; Свагове; Венци
hr-HR: Dom i vrt > Dekoracije > Vijenci i girlande: Girlande; Polukružni vijenci; Vijenci
pt-BR: Casa e jardim > Decoração > Coroas de flores e grinaldas: Guirlandas; Bandôs; Grinaldas
nb: Hjem og hage > Dekor > Kranser og girlandere: Girlandere; Swags; Kranser
cs: Dům a zahrada > Bytové doplňky a dekorace > Věnce a girlandy: Girlandy; Festony; Věnce
th: บ้านและสวน > ของประดับตกแต่ง > พวงดอกไม้: พวงมาลัย; ของห้อย; พวงหรีด
pl: Dom i ogród > Ozdoby > Wieńce i girlandy: Girlandy; Dekoracyjne zwisy; Wieńce
da: Hjem og have > Indretning > Kranse og guirlander: Guirlander; Swags; Kranse
lt-LT: Namai ir sodas > Dekoras > Vainikai ir girliandos: Girliandos; Girliandos; Vainikai
sl-SI: Dom in vrt > Dekoracija > Venci in girlande: Girlande; Okrasje; Venčki
ja: ホーム・ガーデン > インテリア・エクステリア > リース・ガーランド: ガーランド; スワッグ; リース
ru: Дом и сад > Декор > Венки и гирлянды: Гирлянды; Фестон из цветов, зелени или плодов; Венки
vi: Nhà và vườn > Trang trí > Vòng hoa: Vòng hoa; Khăn Trang Trí; Tràng hoa
en: Home & Garden > Decor > Wreaths & Garlands: Garlands; Swags; Wreaths
it: Casa e giardino > Arredo > Corone e ghirlande: Ghirlande; Festoni; Corone
es: Casa y jardín > Decoración > Coronas y guirnaldas: Guirnaldas; Guirnaldas; Coronas
ro-RO: Casă și grădină > Decorațiuni > Coroane și ghirlande: Ghirlande; Drapaje decorative tip feston; Coroane
sk-SK: Dom a záhrada > Dekorácie > Vence a girlandy: Girlandy; Swagy; Vence